臺灣高等法院刑事裁定
111年度抗字第766號
抗  告  人  臺灣桃園地方檢察署檢察官 
受  刑  人  馮聖明



上列抗告人因被告聲請假釋中付保護管束案件，不服臺灣桃園地
方法院中華民國111年4月28日，111年度聲字第1029號裁定(聲請
案號:111年度執聲付字第193號)，提起抗告，本院裁定如下：
    主  文
原裁定撤銷，發回臺灣桃園地方法院。
    理  由
一、原裁定意旨略以:受刑人馮聖明所犯案件最後事實審法院係
    臺灣宜蘭地方法院，聲請人誤認臺灣桃園地方法院為最後事
    實審法院，而向無管轄權之臺灣桃園地方法院提出聲請，於
    法不合，爰駁回本件假釋中付保護管束之聲請等語。
二、抗告意旨略以:受刑人犯如臺灣桃園地方法院107年度聲字第
    4436號裁定所示之刑，經該院定應執行有期徒刑6年10月，
    並送監執行，受刑人最後事實審法院既為臺灣桃園地方法院
    ，聲請人向該院聲請假釋中付保護管束，於法自無不合法等
    語。
三、按假釋出獄者，在假釋中付保護管束，刑法第93條第2項定
    有明文。又依上開規定付保護管束，由檢察官聲請該案犯罪
    事實最後裁判之法院裁定之，刑事訴訟法第481條第1項亦有
    明文。而所謂該案犯罪事實最後裁判之法院，係指最後審理
    事實諭知罪刑之法院而言，係以最後審理事實諭知判決時為
    準，不問判決確定之先後（司法院院字第1846號解釋、最高
    法院108年度台抗字第285號裁定意旨參照）；且係指數罪中
    最後一個為事實審理諭知判決之法院，而非認各法院均為各
    該案件犯罪事實最後裁判之法院（臺灣高等法院暨所屬法院
    108年法律座談會刑事類提案第35號研討結果）。
四、經查，受刑人前分別因：㈠違反毒品危害防制條例案件，經
    臺灣新北地方法院於106年5月2日以105年度原訴字第25號判
    決判處有期徒刑3年8月、3年7月、3年9月、3年8月，應執行
    有期徒刑5年確定；㈡違反毒品危害防制條例案件，經臺灣桃
    園地方法院於106年9月12日以106年度壢原簡字第42號判決
    判處有期徒刑4月確定；㈢竊盜案件，經臺灣宜蘭地方法院於
    106年11月30日以106年度原簡字第69號判決判處有期徒刑5
    月確定；㈣竊盜案件，經臺灣桃園地方法院於106年12月1日
    以106年度審原易字第145號判決判處有期徒刑7月確定；㈤竊
    盜案件，經臺灣宜蘭地方法院於107年5月17日以107年度原
    易字第3號判決判處有期徒刑4月、3月，應執行有期徒刑5月
    確定；㈥竊盜案件，經臺灣桃園地方法院於107年8月31日以1
    07審原簡字第33號判決判處有期徒刑6月確定。上揭㈠至㈥之
    罪刑，嗣經臺灣桃園地方法院以107年度聲字第4436號裁定
    應執行有期徒刑6年10月，並經本院以108年度抗字第26號裁
    定駁回抗告確定，受刑人於106年6月29日起入監執行上揭執
    行刑，有本院被告前案紀錄表1份在卷可稽。是臺灣桃園地
    方法院係受刑人所犯數罪中最後一個為事實審理諭知判決之
    法院，抗告人以受刑人業經核准假釋在案，向臺灣桃園地方
    法院聲請假釋中付保護管束，揆諸首揭說明，應屬有據，原
    審不察，誤認該院無管轄權而駁回抗告人之聲請，容有未洽
    ，抗告意旨指摘原裁定不當，為有理由，並為顧及受刑人之
    審級利益，應由本院將原裁定撤銷，發回原審另為適法之決
    定。
據上論斷，應依刑事訴訟法第413條前段，裁定如主文。
中　　華　　民　　國　　111 　年　　5 　　月　　24　　日
                  刑事第四庭  審判長法　官 陳筱珮
                                    法　官 羅郁婷
                                    法　官 柯姿佐
以上正本證明與原本無異。
不得再抗告。
                                    書記官  徐仁豐
中　　華　　民　　國　　111 　年　　5 　　月　　24　　日